【裁判字號】    98,交聲,1909
【裁判日期】    980923
【裁判案由】    違反道路交通管理處罰條例聲明異議
【裁判全文】
臺灣桃園地方法院刑事裁定            98年度交聲字第1909號
原處分機關  交通部公路總局新竹區監理所桃園監理站
異  議  人  甲○○
上列異議人即受處分人因違反道路交通管理處罰條例案件，對於
交通部公路總局新竹區監理所桃園監理站98年7 月27日，以桃監
裁罰字第裁52-Z00000000、52-E00000000、52-E00000000、52-E
00000000號所為之處分，聲明異議，本院裁定如下：
    主  文
異議駁回。
    理  由
一、原處分意旨略以：
  (一)異議人即受處分人甲○○所有之車牌號碼9A-2083 號自用小
    客車，於民國98年4 月3 日中午12時46分許，在新竹縣台一
    線61公里處，為警以「行速122 公里限速70公里，超速52公
    里、使用註銷之牌照行駛公路」為由製單舉發違規，嗣經原
    處分機關依道路交通管理處罰條例第40條、第12 條 第1 項
    第4 款、第12條第2 項、第63條第1 項之規定，裁處罰鍰新
    臺幣（下同）11, 400 元，並記違規點數1 點，並扣繳汽車
    牌照。
  (二)異議人所有之車牌號碼9A-2083 號自用小客車，於98年4 月
    4 日下午3 時11分許，在新竹縣台一線61公里處，為警以「
    行速121 公里限速70公里，超速51公里、使用註銷之牌照行
    駛公路」為由製單舉發違規，嗣經原處分機關依道路交通管
    理處罰條例第40條、第12條第1 項第4 款、第12 條 第2 項
    、第63條第1 項之規定，裁處罰鍰11, 400 元，並記違規點
    數1 點，並扣繳汽車牌照。
  (三)異議人所有之車牌號碼9A-2083 號自用小客車，於98年4 月
    12日下午3 時13分許，在新竹縣台一線61公里處，為警以「
    行速103 公里限速70公里，超速33公里、使用註銷之牌照行
    駛公路」為由製單舉發違規，嗣經原處分機關依道路交通管
    理處罰條例第40條、第12條第1 項第4 款、第12 條 第2 項
    、第63條第1 項之規定，裁處罰鍰11, 400 元，並記違規點
    數1 點，並扣繳汽車牌照。
  (四)異議人所有之車牌號碼9A-2083 號自用小客車，於98年4 月
    22日凌晨2 時許，在國道一號南下60公里處，為警以「牌照
    借供他車（5E-0906） 使用，引擎號碼VA-AM24581」為由製
    單舉發違規，嗣經原處分機關依道路交通管理處罰條例第12
    條第1 項第5 款、第12條第2 項之規定，裁處罰鍰10,800元
    ，並吊銷汽車牌照。
二、異議意旨略以：異議人所有之系爭自用小客車，前已質押予
    當鋪，異議人並未實際管領該車，是本件駕車違規超速之駕
    駛人並非異議人，牌照亦非異議人交付，原處分機關不應對
    異議人處罰，為此，爰依法聲明異議等語。
三、按汽車駕駛人，行車速度，超過規定之最高時速，或低於規
    定之最低時速，除有第43條第1 項第2 款情形外，處1,200
    元以上600 元以下之罰鍰，道路交通管理處罰條例第40條定
    有明文。次按汽車有使用註銷之牌照行駛、牌照借供他車使
    用之情形，各處汽車所有人3,600 元以上10,800元以下罰鍰
    ，並應分別扣繳牌照、吊銷牌照，道路交通管理處罰條例第
    12條第1項 第4 款、第5 款、第2 項分別定有明文。
四、經查：
  (一)異議人所有車牌號碼9A-2083 號自用小客車，已於96年10月
    17日逾檢註銷，仍先後於98年4 月3 日中午12時46分許、98
    年4 月4 日下午3 時11分許、98年4 月12日下午3 時13分許
    ，駕車行經新竹縣台一線61公里處，為警以超速駕駛及使用
    註銷之牌照行駛公路逕行舉發違規之事實，有舉發違規照片
    、舉發違規照片各3 份、車籍查詢資料1 份在卷可按，且本
    件違規地點所使用之測速儀器，係以固定式雷達測速桿測速
    拍照，該儀器亦經經濟部標準檢驗局檢定合格，有經濟部標
    準檢驗局出具之雷達測速儀檢定合格證書、新竹縣政府警察
    局98年8 月25日竹縣警交字第087200 7248 號函各1 份在卷
    可考，堪認本件業已註銷之車牌號碼9A-2083 號自用小客車
    ，分別於前開時間、地點超速行駛共3 次之違規事實明確。
  (二)異議人所有之車牌號碼9A-2083 號自用小客車，於98年4 月
    22日凌晨2 時許，在國道一號南下60公里處，為警以「牌照
    借供他車（5E-0906） 使用，引擎號碼VA-AM24581」為由製
    單舉發違規之事實，有舉發違規通知單1 份在卷可按，是異
    議人所有之車牌號碼9A-2083 號自用小客車車牌借供他車使
    用之事實亦可認定。
  (三)異議人雖辯稱伊前已將車輛質押予當鋪，車輛並非伊管領使
    用云云。經查，車牌號碼9A-2083 號自用小客車為異議人所
    有一節，有車籍查詢資料1 份在卷可按，異議人既為系爭汽
    車所有人，自應推定系爭汽車為異議人事實上所管領，則系
    爭汽車之其他使用狀態，當應由異議人舉證，然異議人僅空
    言辯稱伊已將車輛質押予當舖，而無法提出當鋪之當票、領
    據或其他證據證明車輛非伊管領使用，且證人乙○○即為警
    於98年4 月22日舉發違規所填載之實際駕駛人，則到院陳稱
    本件實際非伊駕駛，本件舉發違規通知單上之署押亦非伊簽
    名按捺指印等語（本院98年9 月21日訊問筆錄），亦無從依
    此證明該車已逸脫其實力管領之情形，是就本件牌照借供他
    車使用之違規部分，自應認異議人對車輛牌照有管領權能，
    而無從免責，而就警員依科學儀器逕行舉發異議人超速駕駛
    及使用註銷牌照行駛部分，依道路交通管理處罰條例第7 條
    之2 第4 項規定即應對汽車所有人舉發，又異議人亦未到案
    陳明實際駕駛人，原處分機關援引道路交通管理處罰條例第
    85 條 第1 項規定裁罰車輛所有人即異議人，於法即無不合
    ，是異議人所辯，並無可採。
五、綜上所述，本件異議人所有之車輛，確有於前揭違規行為，
    原處分機關分別依道路交通管理處罰條例第40條、第12條第
    1 項第4 款、第12條第2 項、第12條第1 項第5 款、第12條
    第2 項、第63條第1項及違反道路交通管理事件統一裁罰標
    準及處理細則所訂之違反道路交通管理事件統一裁罰基準表
    之規定分別裁處如理由欄一所載之裁罰，核無違誤，本件異
    議為無理由，應予駁回。
據上論斷，應依道路交通管理處罰條例第87條第2 項、道路交通
案件處理辦法第19條，裁定如主文。
中    華    民    國    98    年    9     月    23    日
                      臺灣桃園地方法院交通法庭
                              法  官  江春瑩
以上正本證明與原本無異。
如不服本裁定，應於裁定送達後5 日內向本院提出抗告狀。
                              書記官  羅婉榕
中    華    民    國    98    年    10    月    2     日


司法院資訊處製作；財團法人民間司法改革基金會備份。
